Diego Moyano

Developer

Soy un programador altamente motivado y hábil con una pasión por la tecnología. Tengo una sólida formación académica en informática y he estado trabajando en proyectos personales en mi tiempo libre para desarrollar aún más mis habilidades. Estoy seguro de que tengo las habilidades y la experiencia para hacer una contribución significativa a su empresa.



| \geq | diegomoyano02@gmail.com |
|--------|-------------------------|
| - | +5491157300010 |
| 0 | BUENOS AIRES, Argentina |

linkedin.com/in/diegomoyan0

github.com/DiegoMoyan0 🦪

EDUCACION

Licenciatura en Sistemas Universidad Nacional General Sarmiento

06/2020 - Presente

Desarrollador Web Inicial Argentina Programa 4.0

02/2023 - 04/2023

Desarrollador Web Full Stack Digital House

02/2023 - 07/2023

EXPERIENCIA LABORAL

Орегагіо

Agencias Eventuales

2020 - 2022

En diversas agencias realice tareas operativas, como gestión de inventario, control de calidad y apoyo en la logística.Colaboré con el equipo para cumplir con los objetivos de producción y garantizar la eficiencia en los procesos.

Comerciante Mundo Blanco

2017 - 2019

Gestioné las operaciones diarias del local, incluyendo atención al cliente, ventas, manejo de inventario y resolución de problemas. Utilicé habilidades de comunicación efectiva para brindar un excelente servicio al cliente y fomentar relaciones comerciales duraderas.

HABILIDADES BLANDAS

Liderar y gestionar proyectos utilizando Scrum

Trabajo en Equipo

Resolucion de Problemas

Organizacion

PROYECTOS PERSONALES

- · Desarrollé una aplicación web para un Hotel
- · Desarrollo una aplicación web para un Eccomerce

IDIOMAS

Ingles Basico Tecnico

SKILLS

| Javascript | HTML | .5 CSS3 | Node JS | |
|------------|--------|-----------|-----------|-----|
| AJAX | jQuery | Bootstrap | Express | EJS |
| GitHub | Trello | Figma | Assembler | |
| Python | | | | |